臺灣板橋地方法院交通事件裁定　　　　 94年度交聲字第629號
原處分機關　交通部公路總局臺北區監理所
異　議　人
即受處分人　甲○○
上列受處分人因違反道路交通管理處罰條例事件，對於交通部公
路總局臺北區監理所中華民國94年4 月14日所為之處分（原處分
案號：北監自裁字第裁40-Z00000000號），聲明異議，本院裁定
如下：
    主  文
異議駁回。
    理　由
一、按汽車行駛於高速公路，其汽車駕駛人或前座乘客未繫安全
    帶者，處駕駛人新臺幣（下同）三千元以上六千元以下罰鍰
    ，道路交通管理處罰條例第31條第2 項已有明定。又行車前
    應注意駕駛人及前座乘客均應繫妥安全帶，道路交通安全規
    則第89條第1 項第5 款亦有明文。
二、本件受處分人即異議人甲○○於民國94年2 月13日晚上10時
    25分許，駕駛車牌號碼HX-4192 號自用小客車，行經國道三
    號公路北向四十六公里樹林收費站處，未繫安全帶，而為內
    政部警政署國道公路警察局第六警察隊警員以受處分人有未
    繫安全帶之違規行為當場製單舉發，受處分人當場拒絕簽收
    該舉發通知單，並由填單警員載明「現場交付拒收」字樣，
    依違反道路交通管理事件統一裁罰基準及處理細則第11條第
    1 項第1 款規定視為已收受，嗣受處分人於應到案日期前向
    原處分機關提出申訴，經原處分機關函請舉發單位調查結果
    ，仍認受處分人有上述違規事實，原處分機關乃依道路交通
    管理處罰條例第31條第2 項、違反道路交通管理事件統一裁
    罰基準表之規定，於94年4 月14日裁處受處分人罰鍰三千元
    。
三、異議人於異議狀中固不否認有於前述時間、地點有未繫安全
    帶之事實，惟否認有違反道路交通管理處罰條例之行為，辯
    稱：伊於收費站停車後，為取款購買國道高速公路小型車回
    數票，而暫時取下安全帶，然內政部警政署國道公路警察局
    卻以伊駕車行駛高速公路上有未繫安全帶之違規行為當場舉
    發，且員警態度惡劣不理會渠之解說，因而表示不服云云。
    然受處分人並不否認被舉發當時正坐在前揭車牌號碼之自用
    小客車駕駛座上，且未繫上安全帶，僅以取下安全帶之時係
    在汽車停止狀態下而據為爭執，並提出國道高速公路局購票
    收據影本二張為證。
四、按道路交通管理處罰條例第31條立法意旨在強制繫用安全帶
    用以維護前座駕駛乘客之安全，且又無任何例外規定，足徵
    車輛只要未完全熄火靜止而於道路上行進，或處於得隨時行
    進狀態，駕駛及前座乘客即應繫妥安全帶。經查，異議人於
    上揭時、地駕車進站前未依規定繫上安全帶，又執勤員警取
    締過程並無不當言詞之事實，有內政部警政署國道公路警察
    局第六警察隊94年3 月22日公警六交訴字第0940670536號函
    復原處分機關並副知異議人之書函影本在卷可參。又交通警
    員掣單舉發違反道路交通管理處罰條例所列之違規事實，本
    質上為行政處分，係公務員基於職務上權力，依法就特定之
    具體事件所為具有公法上效果之單方行政行為，基於公務員
    為公法上行為具有公信力之原則，該行政處分當可被推定為
    真正，其據以依法處分之事實亦應認定為真正無誤。從而，
    本件異議人迄未就執勤員警之舉發有誤，提出相關證據以供
    調查，本院經查亦無任何證據足資證明執勤員警有何捏造事
    實而違法取締之不法情事，則執勤員警本其維護交通秩序、
    安全職責所為之舉發，自應受到合法、正確之推定。況且，
    縱如異議人所指稱，其係將車停下後方解下安全帶以取款購
    票云云，惟該收費站既係設置於高速公路車道上，供通行車
    輛依序駛入繳費，仍為高速公路行車之範圍，而一般駕駛人
    於進入收費站繳費過站時，停留時間甚短，汽車猶保持得隨
    時行進之狀態，務使車流陸續迅速向前行駛免於阻滯，自屬
    於高速公路行駛之狀態無訛，參諸前述強制繫用安全帶以保
    護前座駕駛乘客之意旨，駕駛人自不能以拿取他物為由而解
    免應繫妥安全帶之強制義務，更不能以車已停止前進為由搪
    塞，異議人仍以前詞置辯，殊無可採。本件事證已臻明確，
    異議人確有駕駛汽車行駛於高速公路未繫安全帶之違規事實
    洵堪認定。是原處分機關依道路交通管理處罰條例第31條第
    2 項、違反道路交通管理事件統一裁罰基準表之規定，裁處
    受處分人罰鍰三千元，核無違誤。本件異議為無理由，應予
    駁回。
據上論斷，應依道路交通案件處理辦法第19條，裁定如主文。
中　　華　　民　　國　　94　　年　　5 　　月　　30　　日
                    交通法庭    法　官  張江澤
以上正本證明與原本無異。
如不服本裁定，應於送達後5日內，向本院提出抗告狀。
                                書記官  林怡秀
中　　華　　民　　國　　94　　年　　5 　　月　　30　　日
